臺灣高雄地方法院交通事件裁定　　　　 96年度交聲字第304號
原處分機關　高雄市政府交通事件裁決中心
異　議　人　甲○○
上列受處分人因違反道路交通管理處罰條例案件，對於高雄市政
府交通事件裁決中心96年3 月27日所為之處分（原處分案號：高
市府交裁字第裁32-B00000000號、第裁32-B00000000號）聲明異
議，本院裁定如下：
    主    文
異議均駁回。
    理    由
一、按汽車行駛有行車執照未隨車攜帶者，處汽車所有人新臺幣
    300元以上600元以下罰鍰；汽車駕駛人，有駕駛車輛未隨身
    攜帶駕駛執照者，處新臺幣300元以上600元以下罰鍰；汽車
    駕駛人，行經有燈光號誌管制之交岔路口闖紅燈者，處新臺
    幣1800元以上5400元以下罰鍰，道路交通管理處罰條例第14
    條第2 款、第25條第1 項第3 款、第53條分別定有明文。又
    汽車駕駛人有第53條情形者，除依原條款處罰鍰外，並予記
    違規點數3 點，道路交通管理處罰條例第63條第1 項第3 款
    亦定有明文。
二、本件原處分意旨略以：受處分人即異議人甲○○於民國96年
    2 月1 日上午7 時許，沿高雄市○○○路南往北方向行駛，
    行經中正四路口圓環時闖紅燈，並發現駕駛人未帶行車執照
    及駕駛執照，而予掣單舉發，異議人未依規定期限自行繳納
    罰鍰，高雄市政府交通事件裁決中心乃依違反道路交通管理
    事件統一裁罰標準之規定，就闖紅燈部分裁處罰鍰新台幣18
    00元，並記違規點數3 點，就未帶行車執照部分裁處罰鍰新
    台幣300 元，就未帶駕駛執照部分裁處罰鍰新台幣300元。
三、異議人異議意旨則以：前開時間、地點，伊騎乘機車，行經
    高雄市○○○路與中正四路路口時，並未闖越紅燈，當時亦
    未見有何警員鳴笛或吹哨當場取締，警方復未提出伊騎乘機
    車闖越紅燈之影像證據為證，且由於警員態度不佳，故不願
    提出行車執照及駕駛執照供警員檢查，實際上伊於前開時、
    地騎乘機車有攜帶行車執照及駕駛執照，請撤銷前開裁決書
    云云。
四、經查：受處分人於上開時地，騎乘車牌號碼YFX-053 號機車
    ，闖越紅燈，並且於員警攔查時，未提出行車執照及駕駛執
    照供員警檢查之違規事實，有原舉發機關之舉發違反道路交
    通管理事件通知單及違反道路交通管理事件裁決書各2 紙在
    卷可稽。雖異議人以上開情詞置辯，惟查：
  (一)證人即本件舉發警員乙○○於本院訊問時結證稱：當天早上
    6 點多快7 點，伊開巡邏車載證人丙○○執行勤務，沿中正
    三路東往西方向行駛，快要到中正路與中華路路口的時候，
    伊行車的方向是綠燈，伊看到前方異議人騎車由中華路慢車
    道南向北行駛，行車的方向是紅燈，但異議人並未停車而繼
    續行駛，伊就繼續開到中華路口，搖下車窗大叫「路邊停車
    」，要異議人路邊停車，但是異議人都沒有理會，一直騎過
    路口，伊就駕車尾隨在異議人後面追，一直追到中華與六和
    路口附近加油站才把異議人攔住，異議人被伊攔住後，直說
    並沒有違規，伊就告訴異議人剛才在中華路與中正路路口闖
    紅燈，異議人就說要伊拿相片給他看，伊說伊是攔停，並非
    逕行舉發，不需要照片。接著就向異議人要查看他的駕照及
    行照，異議人說他沒有帶行照及駕照，伊就要求異議人在舉
    發違規通知單的封面留下姓名、出生年月日及身分證字號（
    庭呈高雄市政府警察局舉發違反道路管理事件通知單第0087
    7 本之封面，正本發還，影本附卷），伊就問異議人機車車
    主何人，異議人說是登記他本人的名字，伊就以無線電將請
    分隊代查異議人資料，並開始寫違規通知單，之後分隊回報
    資料，與異議人告訴伊之資料相符，伊就把紅單拿給異議人
    簽名，結果這時異議人告訴伊，替代役說沒有看到他闖紅燈
    ，伊說替代役沒有看到，但是伊有看到，異議人就說警察說
    我闖紅燈，我就有闖紅燈，那我也可說我沒有闖紅燈。當時
    伊看到異議人這種態度，才補開未帶行照及未帶駕照的紅單
    ，異議人問我為何又開這二張紅單，伊就說這是事實，當時
    伊有要求異議人提出行照、駕照，但異議人說他沒有帶叫伊
    自己查等語明確（見本院96年4 月30日訊問筆錄）。核與證
    人丙○○（前開時、地與證人乙○○警員一同執勤之替代役
    人員）於本院調查中證稱：當天早上6 點多時候，由證人乙
    ○○開警車載伊，證人乙○○開車時，伊頭往右轉在看路邊
    ，不是看前面，伊聽到證人乙○○說有人闖紅燈，伊就往前
    看，看到伊與證人乙○○的行車方向是綠燈，而異議人騎車
    由中華路南往北方向行駛經過中正路口，證人乙○○就繼續
    開車追在後面，追到中華路與中正路口附近的加油站就追到
    異議人，接著伊開伊副駕駛座的車窗，請異議人停車，異議
    人就停下來，伊與證人乙○○下車，證人乙○○向異議人說
    其闖紅燈，伊站在旁邊，證人乙○○就開紅單，證人乙○○
    有請異議人出示行照及駕照，但異議人說他沒有闖紅燈，並
    沒有提出來等語互相符合，蓋以證人丙○○於聽見證人乙○
    ○說前方有人闖紅燈，旋即回頭注意前方時，中正四路方向
    號誌係綠燈，則與之垂直方向之中華三路號誌，燈號自係紅
    燈無訛，而異議人又於此時沿中華三路南往北方向行經該路
    口，其闖越紅燈之事實至為灼然。
  (二)又異議人於前開時、地經警請其提出行車執照、駕駛執照以
    供查核，但均未提出乙節，業經證人乙○○、丙○○證述明
    確如上，異議人對此亦不否認，而為維護道路交通安全，法
    律既明文規定駕駛人駕車應隨身攜帶駕駛執照及行車執照，
    故交通員警依此規定請駕駛人提供行車執照、駕駛執照查核
    時，駕駛人自應遵守各該規定，本件異議人於員警查核時堅
    不提出行車執照、駕駛執照以供查核，則員警認異議人未攜
    帶行車執照及駕駛執照，衡情並無不合，異議人所持上開理
    由，尚難採信。是受處分人確有如舉發違反道路交通管理事
    件通知單所載之違規事實，應可認定。
  (三)至異議人雖以證人丙○○於前開時、地曾稱並未看到異議人
    闖紅燈等語，認證人乙○○所言有虛，然證人丙○○於前開
    時、地所見實情有如上述，且經本院質以所稱未看到異議人
    闖紅燈究係何義，異議人稱：因為證人乙○○開車時，伊頭
    往右轉在看路邊，不是看前面，所以伊的意思是指伊沒有看
    到前面的狀況，而非異議人沒有闖紅燈等語明確，並非異議
    人所指係稱「異議人沒有闖紅燈」，異議人此部分所辯，已
    非可採。且警員係屬司法警察人員之一份子，應深切明白出
    庭作證具結後，應據實陳述之義務及如有偽證應受處罰之嚴
    重後果，且證人乙○○警員與受處分人即異議人素昧平生，
    並無恩怨，實無捏造事實違法取締之理，本件執勤警員乙○
    ○於本院訊問時，在本院告知證人具結之義務及偽證之處罰
    並命其朗讀結文，及具結後，仍明確上述之結證，其所為證
    言，自難認有何不可採之處。
  (四)末查異議人一再陳稱須有科學證據為憑，方能認其有闖越紅
    燈之行為，然異議人此部分所稱，實難謂盡有理，蓋以監視
    錄影畫面或相片雖係證明違反交通規則之最有力證據，然畫
    面之取得需依賴監視器或相機，而於經費等種種因素考量下
    ，並非每一路口皆能有此設備，故於缺乏監視錄影畫面或相
    片之情況下，仍須由司法單位調查相關證據後，綜合全部證
    據予以認定，非謂僅有監視錄影畫面或相片之路口，始能認
    定違規行為。而經本院查明該路口之監視器係達欣工程委託
    中鋼保全公司所設置後，向達欣工程公司調閱該監視錄影帶
    ，因錄影帶係自動更新錄製並無存檔，致未能取得該監視錄
    影畫面乙節，有達欣工程清水營造聯合承攬96年5 月11日發
    文字號：96-CO1-LT-0036號函在卷可憑，故本件尚無監視錄
    影畫面可供判斷異議人是否有為闖越紅燈行為，自應由本院
    依據其他證據資為判斷，附此敘明。
  (五)綜上所述，本件異議人未在舉發通知單上所載之應到案日期
    前聽候裁決，經主管機關調查後仍認定其有上開違規行為，
    依違反道路交通管理事件統一裁罰基準及處理細則及違反道
    路交通管理事件統一裁罰標準表之規定，對異議人處以前開
    之罰鍰，並記違規點數3 點，核無違誤。綜上所述，本件異
    議人之異議為均無理由，自應將其異議均予駁回。
據上論斷，應依道路交通案件處理辦法第19條，裁定如主文。
中　　華　　民　　國　　96　　年　　5 　　月　　25　　日
                  交通法庭  法　官　林揚奇
上正本證明與原本無異。
如不服本裁定，應於裁定送達後5日內向本院提出抗告狀。
中　　華　　民　　國　　96　　年　　5 　　月　　25　　日
                            書記官  于耀文
